臺灣高等法院臺中分院刑事裁定
110年度聲字第2491號
聲  請  人  臺灣高等檢察署臺中檢察分署檢察官     
受  刑  人  徐詠蓁



上列聲請人因受刑人數罪併罰有二裁判以上，聲請定其應執行之
刑（聲請案號：110 年度執聲字第1153號），本院裁定如下：
    主  文
徐詠蓁因犯如附表所示各罪所處之刑，有期徒刑應執行有期徒刑
肆年玖月。
    理  由
一、聲請意旨略以：受刑人徐詠蓁（下稱受刑人）因違反毒品危
    害防制條例等數罪，先後經判決確定如附表。應依刑法第53
    條、第51條第5 款規定，定其應執行之刑，爰依刑事訴訟法
    第477 條第1 項聲請裁定等語。
二、按裁判確定前犯數罪者，併合處罰之；數罪併罰，有二裁判
    以上者，依第51條之規定，定其應執行之刑，刑法第50條第
    1 項本文、第53條定有明文。又數罪併罰，分別宣告其罪之
    刑，如宣告多數有期徒刑者，於各刑中之最長期以上，各刑
    合併之刑期以下，定其刑期；但不得逾30年，刑法第51條第
    5 款亦有明文。次按法律上屬於自由裁量事項，尚非概無法
    律性之拘束，在法律上有其外部界限及內部界限。前者法律
    之具體規定，使法院得以具體選擇為適當裁判，此為自由裁
    量之外部界限。後者法院為自由裁量時，應考量法律之目的
    ，法律秩序之理念所在，此為自由裁量之內部界限。法院為
    裁判時，二者均不得有所踰越。在數罪併罰而有二裁判以上
    ，應定其應執行刑之案件，法院所為刑之酌定，固屬自由裁
    量事項，然對於法律之內、外部界限，仍均應受其拘束（最
    高法院94年度台非字第21號判決意旨參照）。
三、復按被告所犯數罪有二裁判以上時，其所犯各罪是否合於數
    罪併罰規定，應以各裁判中最初判決確定者為基準，凡在該
    裁判確定前所犯之各罪，均應依刑法第50條、第51條規定，
    定其應執行之刑。數罪併罰案件之實體裁判確定後，即生實
    質之確定力，除因增加經另案判決確定合於數罪併罰之其他
    犯罪，或原定應執行刑之數罪中有部分犯罪，因非常上訴、
    再審程序而經撤銷改判，或有赦免、減刑等情形，致原裁判
    定刑之基礎已經變動，或其他客觀上有責罰顯不相當之特殊
    情形，為維護極重要之公共利益，而有另定應執行刑之必要
    者外，法院應受原確定裁定實質確定力之拘束。又定應執行
    刑，不僅攸關國家刑罰權之行使，於受刑人之權益亦有重大
    影響，除顯無必要或有急迫情形外，法院於裁定前，允宜予
    受刑人以言詞、書面或其他適當方式陳述意見之機會，程序
    保障更加周全（最高法院110年度台抗字第489號裁定意旨參
    照）。
四、經查：
　㈠受刑人因犯違反毒品危害防制條例等罪，經臺灣彰化地方法
    院、本院及最高法院分別判處如附表所示之刑，均經分別確
    定在案，有各該刑事判決及臺灣高等法院被告前案紀錄表在
    卷可稽。茲檢察官向本院聲請定其應執行之刑，本院審核認
    聲請為正當，應定其應執行之刑。
  ㈡受刑人所犯如附表編號2所示部分，係販賣第二級毒品共2罪
    ，如附表編號3所示部分，係轉讓禁藥1 罪，均無視於國家
    杜絕毒品犯罪之禁令，仍助長毒品散布及他人施用毒品，使
    施用毒品者沉迷毒癮而無法自拔，輕則戕害施用者之身心健
    康，重則引發各種犯罪，而為社會治安敗壞之源頭，犯罪所
    生之危害不輕。又受刑人所犯如附表編號2 至3 所示之3 罪
    曾定應執行有期徒刑4 年6 月確定（本院109 年度上訴字第
    2653號判決），而附表編號1 所示之罪與附表編號2 至3 所
    示之罪另定應執行刑，屬上開最高法院大法庭裁定意旨所指
    可重新定應執行刑之情況，尚不生抵觸原確定裁定實質確定
    力之問題。本院於裁定前，曾通知受刑人如對本件定應執行
    刑案件有意見欲表達，於文到5日內具狀陳述意見回覆本院
    ，受刑人於上開期間經過後並未表示任何意見，有本院通知
    受刑人表示意見函、送達證書、收狀資料及收文資料查詢清
    單在卷可憑（見本院卷第87至95頁）。參照前揭所述，本院
    就編號1 至3 所示各罪再定應執行之有期徒刑，應予審酌前
    開裁判內、外部界限之範圍，並斟酌受刑人所犯（均論以累
    犯）均為毒品類型犯罪，前述犯罪行為之不法及罪責程度、
    各罪之關聯性、犯罪情節、次數及行為態樣、數罪所反應受
    刑人之人格特性與傾向、對受刑人施以矯正之必要性等，就
    其所犯前揭各罪為整體非難評價，定其應執行刑如主文所示
    。
　㈢另附表編號1 已執行完畢部分，執行檢察官於執行本件所定
    執行刑時，自應予以扣除，俾免受刑人誤會，附此敘明。　
據上論斷，應依刑事訴訟法第477 條第1 項，刑法第53條、第51
條第5 款，裁定如主文。
中　　華　　民　　國　　110 　年　　11　　月　　5 　　日
　　　　　　刑事第八庭　審判長法　官　林  清  鈞
                              法　官  黃  小  琴
                              法　官  郭  瑞  祥
以上正本證明與原本無異。
如不服本裁定，得於收受送達5日內向本院提出抗告書狀 (須附
繕本)。因疫情而遲誤不變期間，得向法院聲請回復原狀。

                              書記官  賴  淵  瀛
　　　　　　　　　　　　　　　
中　　華　　民　　國　　110 　年　　11　　月　　5 　　日

附表：受刑人徐詠蓁定其應執行之刑案件一覽表
 編　　　　　號  1 2 3  罪　　　　　名  毒品危害防制條例之 施用第一級毒品 毒品危害防制條例之 販賣第二級毒品 藥事法之轉讓禁藥  宣　　告　　刑  有期徒刑7 月 有期徒刑4 年 （共2 罪） 有期徒刑8 月    編號2 至3 曾定應執行有期徒刑4 年6 月   犯　罪　日　期  107 年4 月15日　 107 年1 月26日、 107 年2 月28日　 107 年1 月27日 偵查（自訴）機關年   度   案   號  臺灣彰化地方檢察署107年度毒偵字 第1195號 臺灣彰化地方檢察署107年度偵字 第6431、6889號 臺灣彰化地方檢察署107年度偵字 第6431、6889號 最　後　　事 實 審 法　　院 臺灣彰化地方法院 臺灣高等法院臺中分院 臺灣高等法院臺中分院  案　　號 107年度訴字第882號 109年度上訴字 第2653號 109年度上訴字 第2653號  判決日期 107 年10月22日　 110 年2 月25日 110 年2 月25日 確　 定　　判　 決 法　　院 臺灣彰化地方法院 最高法院 最高法院  案　　號 107年度訴字第882號 110年度台上字 第4807號 110年度台上字 第4807號  判　　決確定日期 107 年10月22日 110 年8 月5 日 110 年8 月5 日 是否為得易科罰金、社會勞動之案件  否 否 否 備註  臺灣彰化地方檢察署108年度執字第893號（已執行完畢） 臺灣彰化地方檢察署110年度執字第3765號 臺灣彰化地方檢察署110年度執字第3765號